臺灣新竹地方法院刑事宣示判決筆錄　　　 94年度易字第556號
公　訴　人　臺灣新竹地方法院檢察署檢察官
被　　　告　己○○
指定辯護人　本院公設辯護人　丙○○
上列被告因竊盜案件，檢察官提起公訴（94年度速偵字第1108號
），及移送併案審理（94年度偵字第3611、4526號、94年度速偵
字第1172號）後，聲請改依協商程序而為判決，本院於中華民國
94年9 月30日下午5 時在本院刑事第九法庭宣示判決，出席職員
如下：
法官起立朗讀判決主文、犯罪事實要旨、處罰條文及告以上訴限
制、期間並提出上訴狀之法院，且諭知記載其內容：
一、主  文：
　　己○○連續攜帶兇器竊盜，累犯，處有期徒刑壹年伍月。
    扣案之中心沖壹支及鑰匙肆支均沒收。
二、犯罪事實要旨：
（一）己○○前曾於民國93年間因竊盜案件，經本院新竹簡易庭
      於93年8 月31日以93年度竹簡字第590 號判處有期徒刑4
      月，於93年10月14日確定，自93年10月18日入監執行，於
      94年2 月17日執行完畢（此部分構成累犯）。其於上揭竊
      盜案件判決後，尚未確定前之93年9 月23日復犯竊盜罪，
      經臺灣新竹地方法院檢察署檢察官偵查中（該案件嗣經臺
      灣新竹地方法院檢察署檢察官於94年3 月17日提起公訴）
      。
（二）己○○於為前揭竊盜案件後，又因前述竊盜案件入監執行
      ，於94年2 月17日執行完畢出監後，不知悔改，因工作不
      穩定，經濟狀況不佳，乃另行起意，並基於意圖為自己不
      法之所有之概括犯意，連續先後為下列普通竊盜及加重竊
      盜行為：
　　(1)於94年6 月20日18時許，在新竹縣竹北市○○○路與自強
      北路交叉口，以擊破右後車窗之方式，竊取戊○○所有置
      放在車牌號碼９１９９—ＫＰ號自用小客車內、內裝有現
      金新臺幣（下同）7 萬元、大貨車駕照、金融卡、健保卡
      及船員結業證書各1張等物品之手提袋1只得手。嗣於如後
      述編號(2)所示時地為警查獲，並扣得如後述編號(2)所示之
      物（其中駕照、金融卡、健保卡及船員結業證書各1 張暨
      手提袋1 只等物均已發還）。
    (2)於94年6 月26日20時許，在新竹市○區○○路與林森路交
      叉口，以自備之鑰匙1 支，啟動丁○○所有車牌號碼ＣＩ
      Ｉ—２３９號重型機車之電門後，將該車駛離，並留供己
      代步使用。嗣於94年6 月27日14時40分許，其騎乘上揭機
      車行經新竹市○○路與林森路口時為警當場查獲，並扣得
      上揭機車1 部（業已發還）、鑰匙1 支、大貨車駕照、金
      融卡、健保卡及船員結業證書各1 張、ＰＤＡ1 部、電子
      字典2 臺、數位錄音筆1 支、隨身碟3 支、測速器1 支、
      金融卡2 張、信用卡2 張、汽車行照及榮民證各1 張暨手
      提袋2 只等物。
    (3)於94年6 月27日9 時許，在新竹市○區○○街與文化路交
      叉口，以擊破車窗之方式，竊取乙○○所有置放在車牌號
      碼ＧＰ—７３５７號自用小客車內、內裝有現金2 萬元、
      ＰＤＡ1 部、電子字典2 臺、數位錄音筆1 支、隨身碟3
      支、測速器1 支、金融卡2 張、信用卡2 張、汽車行照及
      榮民證各1 張等物品之手提袋1 只得手。嗣於如前述編號
      (2)所示時地為警查獲，並扣得如前述編號(2)所示之物（其
      中ＰＤＡ1 部、電子字典2 臺、數位錄音筆1 支、隨身碟
      3 支、測速器1 支、金融卡2 張、信用卡2 張、汽車行照
      及榮民證各1 張暨手提袋1 只等物均已發還）。
    (4)於94年7 月13日凌晨3 時許，在新竹市○○路27巷1 號前
      ，以自備之鑰匙1 支，啟動庚○○所有車牌號碼ＭＸＩ—
      ８７２號重型機車之電門後，將該車駛離而竊取得手，嗣
      留供己代步使用。嗣於94年7 月18日17時20分許，其騎乘
      前開機車行經新竹市○○路、仁愛路口時，為警當場查獲
      ，並扣得上揭機車1 部（業已發還）及鑰匙1 支。
　　(5)於94年7 月25日6 時許，在新竹市○區○○街26之1 號附
      近，以自備之鑰匙1 支，啟動甲○○所使用車牌號碼ＨＮ
      Ｔ—３７６號重型機車之電門後，將該車駛離，並留供己
      代步使用。嗣於94年7 月29日13時30分許，其騎乘上揭機
      車行經新竹縣竹北市○○路與文和街交叉口時為警當場查
      獲，並扣得上揭機車1 部（業已發還）及鑰匙1 支。
    (6)於94年7 月26日11時30分許，在新竹市○○路與錦華街交
      叉口，持其所有客觀上足以對人之生命、身體造成危害，
      足堪作為兇器使用之中心沖，擊破車牌號碼６Ｕ—５１６
      ８號自用小貨車內右側車窗玻璃後，竊取壬○○所有置放
      在車內、內裝有現金200 餘元、普通重型機車駕駛執照、
      普通大貨車駕駛執照及全民健康保險卡各1 張等物品之黑
      色霹靂包1 只得手。嗣於如後述編號(8)所示時地為警查獲
      ，並扣得如後述編號(8)所示之物（其中普通重型機車駕駛
      執照、普通大貨車駕駛執照及全民健康保險卡各1 張等物
      均已發還）。
    (7)於94年8 月12日17時40分許，在新竹縣竹北市○○里○○
      路義民中學後門旁，以自備之鑰匙1 支，啟動辛○○所有
      車牌號碼ＢＷＫ—９６７號重型機車之電門後，將該車駛
      離，並留供己代步使用。嗣於如後述編號(8)所示時地為警
      查獲，並扣得如後述編號(8)所示之物（其中上揭機車1 部
      業已發還）。
    (8)於94年8 月15日16時許，在新竹市○○路80號對面舊空軍
      工程聯隊圍牆旁，持其所有客觀上足以對人之生命、身體
      造成危害，足堪作為兇器使用之中心沖，擊破車牌號碼３
      ５１１—ＫＵ號自用小客車內右前車窗玻璃後，竊取癸○
      ○所有置放在車內之交通部臺灣區○道○○○路局回數票
      證5 張得手。嗣於其欲逃離時，適為執行肅竊勤務行經該
      處之警員當場查獲，並扣得前揭回數票5 張（業已發還）
      、普通重型機車駕駛執照1 張、普通大貨車駕駛執照1 張
      、全民健康保險卡1 張、車牌號碼ＢＷＫ—９６７號重型
      機車1 部、鑰匙1 支、中心沖1 支、手電筒1 支暨一字型
      螺絲起子1 支等物。
三、扣案之手電筒1 支及一字型螺絲起子1 支等物，雖為被告所
    有，惟並非供被告為上揭犯行所用之物等情，業據被告供述
    在卷，爰不予宣告沒收之，附此敘明。
四、處罰條文：
　　刑法第320 條第1 項、第321 條第1 項第3 款。
五、協商判決除有刑事訴訟法第454 條之4 第1 項第1 款於本訊
    問程序終結前，被告撤銷協商合意或檢察官撤回協商聲請者
    ；第2 款被告協商之意思非出於自由意志者；第4 款被告所
    犯之罪非第455 條之2 第1 項所定得以協商判決者；第6 款
    被告有其他較重之裁判上一罪之犯罪事實者；第7 款法院認
    應諭知免刑或免訴、不受理者情形之一，及違反同條第2 項
    「法院應於協商合意範圍內為判決；法院為協商判決所科之
    刑，以宣告緩刑或2 年以下有期徒刑、拘役或罰金為限」之
    規定者外，檢察官與被告均不得上訴。
六、如有前項得上訴之情形，得自收受宣示判決筆錄送達之日起
    10日內，向本院提出上訴書狀，上訴於第二審法院。
中　　華　　民　　國　　94　　年　　9 　　月　　30　　日
            　　　刑事第五庭    書記官　汪淑菁
                                法　官  楊惠芬
以上筆錄正本係照原本作成。
中　　華　　民　　國　　94　　年　　10　　月　　6 　　日
                                書記官  汪淑菁
附錄本案論罪科刑法條全文：
刑法第320 條第1 項：
意圖為自己或第三人不法之所有，而竊取他人之動產者，為竊盜
罪，處5 年以下有期徒刑、拘役或500 元以下罰金。
刑法第321 條第1 項第3 款：
犯竊盜罪而有左列情形之一者，處6 月以上5 年以下有期徒刑：
  三　攜帶兇器而犯之者。
